it: Casa e giardino > Prato e giardino > Giardinaggio > Idroponica > Nutrienti e integratori: Soluzioni nutrizionali; Regolatori del PH; Integratori
ro-RO: Casă și grădină > Gazon și grădină > Articole pentru grădinărit > Culturi hidroponice > Substanțe nutritive și suplimente: Soluții nutritive; Substanțe pentru ajustarea pH-ului; Suplimente
zh-CN: 家居与园艺 > 草坪与花园 > 园艺用品 > 水培 > 营养素和补充剂: 营养液; PH 调节剂; 补充剂
fi: Koti ja puutarha > Piha ja puutarha > Puutarhanhoito > Vesiviljely > Ravinteet ja lisäravinteet: Ravintoaineratkaisut; pH:n säätöaineet; Lisäravinteet
de: Heim & Garten > Rasen & Garten > Gartenarbeit > Hydroponik > Nährstoffe und Nahrungsergänzungsmittel: Nährstofflösungen; PH-Einsteller; Nährstoffe
ko: 가정/원예 용품 > 잔디/정원 > 원예 > 수경법 > 영양소 및 보충제: 영양 솔루션; PH 조절기; 영양보충제
ja: ホーム・ガーデン > ガーデン用品・ガーデン機器 > ガーデニング > 水耕栽培 > 栄養とサプリメント: 栄養ソリューション; PH調整剤; サプリメント
ru: Дом и сад > Товары для придомовых и садовых участков > Садоводство > Гидропоника > Питательные растворы и удобрения: Питательные растворы; Регуляторы уровня pH; Удобрения для гидропоники
tr: Ev ve Bahçe > Çim ve Bahçe > Bahçecilik > Hidroponik > Gıdalar ve Takviyeler: Gıda Eriyikleri; PH Ayarlayıcılar; Takviyeler
bg-BG: Дом и градина > Морава и градина > Градинарство > Хидропоника > Хранителни вещества и добавки: Хранителни разтвори; Регулатори на киселинността; Добавки
pt-PT: Casa e jardim > Relva e jardim > Jardinagem > Hidroponia > Nutrientes e suplementos: Soluções nutricionais; Reguladores de PH; Suplementos
pl: Dom i ogród > Trawnik i ogród > Ogrodnictwo > Hydroponika > Składniki odżywcze i suplementy: Roztwory odżywcze; Regulatory PH; Suplementy
cs: Dům a zahrada > Trávníky a zahrady > Zahradničení > Hydroponie > Živiny a doplňky: Živné roztoky; Úprava PH; Doplňky
vi: Nhà và vườn > Bãi cỏ và vườn > Làm vườn > Thủy canh > Chất dinh dưỡng và Chất bổ sung: Giải pháp dinh dưỡng; Bột điều chỉnh độ pH; Chất bổ sung
sk-SK: Dom a záhrada > Trávnik a záhrada > Záhradníctvo > Hydropónia > Živiny a doplnky: Nutričné roztoky; Regulátory PH; Doplnky
en: Home & Garden > Lawn & Garden > Gardening > Hydroponics > Nutrients & Supplements: Nutrient Solutions; PH Adjusters; Supplements
es: Casa y jardín > Jardín > Jardinería > Hidropónicos > Nutrientes y suplementos: Soluciones nutricionales; Ajustadores de PH; Suplementos
hr-HR: Dom i vrt > Travnjak i vrt > Vrtlarstvo > Hidroponija > Hranjive tvari i dodaci: Hranjive otopine; Sredstva za prilagođavanje pH vrijednosti; Hranjivi dodaci
th: บ้านและสวน > สนามและสวน > การทำสวน > การปลูกพืชไฮโดรโพนิกส์ > สารอาหารและอาหารเสริม: สารละลายธาตุอาหารพืช; สารปรับค่า PH; อาหารเสริม
sv: Hem och trädgård > Gräsmatta och trädgård > Trädgårdsskötsel > Hydrokultur > Nutrition och kosttillskott: Näringslösningar; PH-justerare; Kosttillskott
fr: Maison et jardin > Pelouses et jardins > Jardinage > Hydroponie > Nutriments et compléments: Solutions nutritives; Ajusteurs de pH; Compléments
lt-LT: Namai ir sodas > Veja ir sodas > Sodininkystė > Hidroponika > Maistinės medžiagos ir papildai: Maistiniai tirpalai; pH reguliatoriai; Papildai
pt-BR: Casa e jardim > Gramado e jardim > Jardinagem > Hidroponia > Nutrientes e suplementos: Soluções nutritivas; Reguladores de PH; Suplementos
nl: Huis en tuin > Tuin en gazon > Tuinieren > Hydroponie > Voedingsstoffen en supplementen: Voedingsoplossingen; pH-regelaars; Supplementen
sl-SI: Dom in vrt > Travnik in vrt > Vrtnarjenje > Hidroponika > Hranila in dodatki: Hranilne raztopine; Sredstva za uravnavanje PH; Dodatki
zh-TW: 居家和庭園 > 草皮和花園 > 園藝 > 水耕法 > 營養品與補充劑: 營養液; 酸鹼值調節劑; 補充品
nb: Hjem og hage > Plen og hage > Hagearbeid > Hydroponikk > Næringsstoffer og kosttilskudd: Næringsløsninger; PH-regulatorer; Næringstilskudd
el: Σπίτι & κήπος > Γκαζόν & κήπος > Κηπουρική > Υδροπονία > Θρεπτικά συστατικά & συμπληρώματα: Θρεπτικά διαλύματα; Ρυθμιστές PH; Συμπληρώματα
da: Hjem og have > Græsplæne og have > Havearbejde > Hydroponik > Næringsstoffer og tilskud: Næringsopløsninger; PH-justeringer; Tilskud
hu: Otthon és kert > Gyep és kert > Kertészkedés > Hidroponika > Tápanyagok és kiegészítők: Tápanyagoldatok; PH-beállítók; Kiegészítők